【裁判字號】    95,易,2901
【裁判日期】    951228
【裁判案由】    加重竊盜
【裁判全文】
臺灣臺中地方法院刑事判決              95年度易字第2901號
公  訴  人  臺灣臺中地方法院檢察署檢察官
被      告  丙○○
上列被告因加重竊盜案件，經檢察官提起公訴（95年度偵字第21
013號），本院判決如下：
    主  文
丙○○踰越牆垣竊盜，處有期徒刑柒月。
被訴另次竊盜部分無罪。
    犯罪事實
一、丙○○因生活艱難、缺錢花用，竟意圖為自己不法之所有，
    利用鄰居甲○○一家於九二一地震後，僅仍於承租而來之臺
    中縣石岡鄉○○路335巷3號處擺置物品，而未實際居住於該
    處之機會，於民國95年 9月15日下午某時，利用甲○○之父
    平日為整理菜園而擺置於上址租屋處圍牆旁邊之木梯，攀爬
    翻越圍牆入內，接續竊得甲○○之父置於庭院中之腳踏車、
    馬達、抽水用泵浦各1臺、修理鋸子用工具1只（合計價值約
    新臺幣5、6千元），得手後，於95年 9月16日中午12時10分
    許，將其中之腳踏車與馬達各 1臺，攜往臺中縣石岡鄉○○
    路318 -7號不知情之鍾享豪所經營之「泓儒資源回收場」變
    賣，得款新臺幣 510元（經警扣案後發還鍾享豪）。嗣其於
    95年 9月18日中午12時20分許，復以手推車裝載前開竊來之
    抽水用泵浦1臺、修理鋸子用工具1只，欲再度前往「泓儒資
    源回收場」變賣時，即在臺中縣石岡鄉○○路 335巷處，為
    警查獲（贓物部分均經警扣案後，發還甲○○）。
二、案經臺中縣警察局東勢分局報告臺灣臺中地方法院檢察署檢
    察官偵查起訴。
    理  由
壹、有罪部分：
一、訊據被告丙○○固對於其有於95年 9月15日下午某時，利用
    甲○○之父平日擺置於臺中縣石岡鄉○○路335巷3號租屋處
    圍牆旁之木梯，攀爬入內，拿取甲○○之父置於庭院中之腳
    踏車、馬達、抽水用泵浦各1臺、修理鋸子用工具1只等物，
    嗣後持往變賣，惟其中之抽水用泵浦1臺及修理鋸子用工具1
    只，尚未及變賣，即為警查獲等情，均坦承不諱。惟矢口否
    認有何竊取他人財物之犯意與行為，辯稱：係甲○○之母以
    「體內傳達」之方式，告知伊可前往其租屋處拿取所需之廢
    棄物加以變賣云云。
二、經查：被告丙○○有前開踰越牆垣竊盜之犯罪事實，除據其
    就翻越牆垣、拿取他人之物之事實已坦承不諱外，並據證人
    甲○○及鍾享豪就該些遭拿取之物品，為甲○○之父所有，
    及被告曾持腳踏車與馬達各 1臺，前往「泓儒資源回收場」
    變賣等事實，分別於警詢或本院審理中證述甚詳（證人甲○
    ○於警詢中之陳述，因與其於本院審理中證述之意旨一致，
    參酌刑事訴訟法第159條之2之規定與舉重以明輕之原則，應
    認為具有證據能力；另證人鍾享豪於警詢中之陳述，則依刑
    事訴訟法第 159條之5第1項之規定，具有證據能力），且有
    臺中縣警察局東勢分局扣押筆錄、扣押物品目錄表各 1份、
    相片 8張（查獲現場、扣案物品與行竊、銷贓地點指認相片
    ）、贓物領據 2紙（具領人：甲○○、鍾享豪）、「泓儒舊
    貨（資源回收）業（公司）買入登記簿」影本 1紙附卷可稽
    （證人鍾享豪所述被告前往變賣之時間點，與被告於本院審
    理中最後所述及系爭「泓儒舊貨（資源回收）業（公司）買
    入登記簿」之記載不同，茲審酌後，認應以該「泓儒舊貨（
    資源回收）業（公司）買入登記簿」書面記載之時間點較為
    可採）。被告雖以前詞置辯，然其前於警詢、檢察官訊問及
    移審於本院時之羈押訊問中，均對於「行竊」之犯罪事實坦
    承不諱，且應對之情形與精神狀況觀之均與常人無異，嗣至
    本院行準備程序之時，始改稱上開物品係甲○○之父不要之
    廢棄物，且係甲○○之母以「體內傳達」之方式告知可取走
    變賣云云，不無事後卸責之意。而證人甲○○已於本院審理
    中明確證稱：「（這些東西是否還要？）都還要」、「（妳
    的父親、母親或妳本人有無告訴被告說這些東西是不要的、
    他可以進去拿？）沒有」、「（如何知道妳的父親、母親沒
    有跟被告講這些話？）因為被告在警察局時跟警察說我哥哥
    有告訴他可以拿，但我跟父親、母親及哥哥求證過後，確認
    他們都沒有這樣說過」等語（見本院審判筆錄第4、5頁），
    是被告所辯無非卸責之詞，要無可採。本件事證明確，被告
    犯行堪以認定。
三、核被告所為，係犯刑法第 321條第1項第2款之踰越牆垣竊盜
    罪。爰審酌其素行欠佳（有違反麻醉藥品管理條例、違反槍
    砲彈藥刀械管制條例及妨害兵役治罪條例等前案紀錄，有其
    臺灣高等法院被告前案紀錄表在卷可參），本件犯後未能坦
    承犯行，惟其本件行竊所得之財物價值不高、財物復經警追
    回後，發還被害人，且係因生活艱難、缺錢花用，而有本件
    之犯行等一切情狀，予以量處如主文所示之刑，以示懲儆（
    公訴人雖對於被告求處 9月之有期徒刑，惟本院審酌各情，
    認尚嫌過重）。
貳、無罪部分：
一、公訴意旨雖認：被告丙○○係於95年9月16日下午3時許及95
    年 9月18日中午11時30分許，分二次竊得該腳踏車、馬達、
    抽水用泵浦各1臺、修理鋸子用工具1只等物，因認被告所為
    ，係二次犯刑法第321條第1項第2款之罪等語。
二、然按「犯罪事實應依證據認定之，無證據不得認定犯罪事實
    」、「不能證明被告犯罪或其行為不罰者，應諭知無罪之判
    決」，刑事訴訟法第154條第2項、第301條第1項分別定有明
    文。經查，被告除有於95年 9月15日下午某時，翻越圍牆，
    進入甲○○與家人承租處之庭院內行竊一次之行為，已如前
    述外，其另一次竊盜之行為，則無法獲得證明，蓋：(一)上開
    遭竊之物品原置於一處，同屬甲○○之父一人所有，難以認
    定被告必係以二次之竊盜行為竊得上開物品；(二)被告於警詢
    、檢察官訊問乃至本院移審時之羈押訊問程序中，雖均坦認
    有二次之竊盜行為，然其所述第一次行竊之時間點（95年 9
    月16日下午 3時許），已在系爭「泓儒舊貨（資源回收）業
    （公司）買入登記簿」所載變賣日期之後，事理上為不可能
    ，是其所為之前開自白，因與事實有未符之處，自難遽以採
    憑（證人鍾享豪有關此部分時間點之證述亦同），是除關於
    該95年 9月15日下午某時之竊盜行為外，本案即乏積極證據
    可言，自難認被告尚有該第二次之竊盜行為存在，應就檢察
    官起訴之該第二次竊盜行為部分，為被告無罪判決之諭知。
據上論斷，應依刑事訴訟法第299條第1項前段、第301條第1項，
刑法第321條第1項第2款，判決如主文。
本案經檢察官乙○○到庭執行職務。
中    華    民    國    95    年    12    月    28    日
                臺灣臺中地方法院刑事第六庭
                    審判長法  官  簡 源 希
                          法  官  戴 博 誠
                          法  官  鄧 敏 雄
上正本證明與原本無異
如不服本判決，應於送達後十日內向本院提出上訴狀（須附繕本
），上訴於臺灣高等法院臺中分院。
                          書記官  黃 士 益
中    華    民    國    95    年    12    月    29    日
附錄本案論罪科刑法條全文：
中華民國刑法第321條第1項第2款
犯竊盜罪而有左列情形之一者，處6月以上、5年以下有期徒刑：
二  毀越門扇、牆垣或其他安全設備而犯之者。


司法院資訊處製作；財團法人民間司法改革基金會備份。
